{"related": ["gui\u00f1o"], "etymology": null, "url": "https://en.wiktionary.org/wiki/gui%C3%B1ar", "definitions": ["to wink"], "verb": "gui\u00f1ar", "synonyms": ["hacer del ojo"], "description": "gui\u00f1ar (first-person singular present gui\u00f1o, first-person singular preterite gui\u00f1\u00e9, past participle gui\u00f1ado)", "conjugations": {"imperative": {"affirmative": ["", "gui\u00f1a (t\u00fa) - gui\u00f1\u00e1 (vos)", "gui\u00f1e", "gui\u00f1emos", "gui\u00f1ad", "gui\u00f1en"], "negative": ["", "no gui\u00f1es", "no gui\u00f1e", "no gui\u00f1emos", "no gui\u00f1\u00e9is", "no gui\u00f1en"]}, "infinitive": "gui\u00f1ar", "indicative": {"future": ["gui\u00f1ar\u00e9", "gui\u00f1ar\u00e1s", "gui\u00f1ar\u00e1", "gui\u00f1aremos", "gui\u00f1ar\u00e9is", "gui\u00f1ar\u00e1n"], "preterite": ["gui\u00f1\u00e9", "gui\u00f1aste", "gui\u00f1\u00f3", "gui\u00f1amos", "gui\u00f1asteis", "gui\u00f1aron"], "imperfect": ["gui\u00f1aba", "gui\u00f1abas", "gui\u00f1aba", "gui\u00f1\u00e1bamos", "gui\u00f1abais", "gui\u00f1aban"], "conditional": ["gui\u00f1ar\u00eda", "gui\u00f1ar\u00edas", "gui\u00f1ar\u00eda", "gui\u00f1ar\u00edamos", "gui\u00f1ar\u00edais", "gui\u00f1ar\u00edan"], "present": ["gui\u00f1o", "gui\u00f1as (t\u00fa) - gui\u00f1\u00e1s (vos)", "gui\u00f1a", "gui\u00f1amos", "gui\u00f1\u00e1is", "gui\u00f1an"]}, "pastparticiple": {"plural": {"feminine": "gui\u00f1adas", "masculine": "gui\u00f1ados"}, "singular": {"feminine": "gui\u00f1ada", "masculine": "gui\u00f1ado"}}, "gerund": "gui\u00f1ando", "subjunctive": {"imperfect_se": ["gui\u00f1ase", "gui\u00f1ases", "gui\u00f1ase", "gui\u00f1\u00e1semos", "gui\u00f1aseis", "gui\u00f1asen"], "future": ["gui\u00f1are", "gui\u00f1ares", "gui\u00f1are", "gui\u00f1\u00e1remos", "gui\u00f1areis", "gui\u00f1aren"], "imperfect_ra": ["gui\u00f1ara", "gui\u00f1aras", "gui\u00f1ara", "gui\u00f1\u00e1ramos", "gui\u00f1arais", "gui\u00f1aran"], "present": ["gui\u00f1e", "gui\u00f1es (t\u00fa) - gui\u00f1\u00e9s (vos)", "gui\u00f1e", "gui\u00f1emos", "gui\u00f1\u00e9is", "gui\u00f1en"]}}, "pronunciations": []}